【裁判字號】    97,抗,252
【裁判日期】    970530
【裁判案由】    聲明異議
【裁判全文】
臺灣高等法院民事裁定                   97年度抗字第252號
再  抗告人  宏維國際開發有限公司
法定代理人  丙○○
代  理  人  林崑城律師
上列再抗告人因債權人彰化商業銀行股份有限公司與債務人甲○
○間清償債務強制執行聲明異議事件，對於中華民國97年2月27
日本院所為裁定，提起再抗告，本院裁定如下：
    主  文
再抗告駁回。
再抗告程序費用由再抗告人負擔。
    理  由
一、按當事人於能力、法定代理權或訴訟所必要之允許有欠缺之
    人所為之訴訟行為，經取得能力之本人、取得法定代理權或
    允許之人，法定代理人或有允許權人之承認，溯及於行為時
    發生效力，民事訴訟法第48條定有明文。查再抗告人之法定
    代理人為丙○○，再抗告人於民國（下同）96年12月24日向
    臺灣桃園地方法院提出之民事陳報兼聲明異議狀，及於97年
    1月29日、同年3月24日向本院提出之民事抗告狀、再抗告狀
    雖誤載其法定代理人為乙○○，惟再抗告人之法定代理人丙
    ○○業具狀補正並承認該聲明異議、抗告及再抗告行為，是
    再抗告人所為之聲明異議、抗告及再抗告其法定代理權已無
    欠缺，合先敘明。
二、按對於抗告法院所為裁定再為抗告，僅得以其適用法規顯有
    錯誤為理由，並經原法院之許可者為限；前項許可，以原裁
    定所涉及之法律見解具有原則上之重要性者為限。原裁定法
    院認為不應許可者，應以裁定駁回其抗告，民事訴訟法第48
    6條第4項、第5項、第6項，第436條之3第3項定有明文，上
    開規定，依強制執行法第30條之1規定，於強制執行程序準
    用之。又所謂適用法規顯有錯誤，係指裁判違背法規或現存
    判例解釋者，或法院所為之裁定，就其取捨證據所確定之事
    實適用法規顯有錯誤而言；至法院認定事實錯誤，或就當事
    人提出之事實或證據疏於調查或漏未斟酌，僅生調查證據是
    否妥適或裁定不備理由之問題，均與適用法規顯有錯誤有間
    。至所謂法律見解具有原則上之重要性者，則係指所涉及之
    法律問題意義重大而有加以闡釋之必要者而言。
三、再抗告意旨略以：再抗告人在執行程序前即租有執行標的物
    ，且持續管理使用中，為強制執行法第12條規定所稱之利害
    關係人，得於執行程序中聲明異議，對於執行命令、執行法
    院之裁定，聲明異議時，並無指明對於特定部分不服，理論
    上屬於全部聲明不服，自含對執行方法點交與否表明不服，
    原裁定對於此部分不表示意見准駁，明顯適用強制執行法第
    12條之規定有明顯之錯誤。又再抗告人於執行程序查封前即
    占有使用執行標的物，依強制執行法第99條規定，拍賣後應
    不點交，執行法院之拍賣公告為拍定後點交，其適用強制執
    行法第99條規定明顯錯誤，第一審裁定及原裁定對於此部分
    執行方法之裁定部分未撤銷，其適用法規亦明顯錯誤，故提
    起再抗告云云。
四、查本院97年2月27日所為裁定係認再抗告人主張之租賃關係
    係成立於抵押權設定登記之後，且實際影響抵押權之實行，
    執行法院依抵押權人即債權人彰化商業銀行股份有限公司之
    聲請除去系爭抵押物上之租賃關係，核與民法第866條規定
    並無違背；再抗告人之租賃權既經執行法院予以除去，應否
    解除其占有，點交於買受人或承受人，及點交應否定履行期
    間係屬執行法院之權限，原法院裁定駁回再抗告人之聲明異
    議，並無不當。是以，本院原裁定就其取捨證據所確定之事
    實適用法規並無顯有錯誤之情；再抗告意旨亦未指出本件所
    涉法律問題有何重大意義而有加以闡釋之必要，尚難認所涉
    及之法律見解具有原則上之重要性，揆諸前開說明，本件再
    抗告自不應許可，應予駁回。
五、據上論結，本件再抗告不應許可，爰裁定如主文。
中    華    民    國    97    年    5     月    30    日
                    民事第十五庭
                        審判長法  官  林恩山
                              法  官  陳雅玲
                              法  官  黃國忠
正本係照原本作成。
如不服本裁定，應於收受送達後10日內向本院提出抗告狀，並應
繳納抗告費新台幣１千元。
中    華    民    國    97    年    5     月    30    日
                              書記官  陳明俐


司法院資訊處製作；財團法人民間司法改革基金會備份。
